臺灣新竹地方法院刑事判決
109年度易字第950號
公  訴  人  臺灣新竹地方檢察署檢察官
被      告  林萬富



上列被告因竊盜案件，經檢察官提起公訴（109年度偵字第7959
號、第11202號），於本院準備程序進行中，被告就被訴事實為
有罪之陳述，經本院裁定改行簡式審判程序審理，判決如下：
    主      文
林萬富共同犯攜帶兇器竊盜罪，處有期徒刑肆月，如易科罰金，
以新臺幣壹仟元折算壹日。緩刑參年，並應以如附表所示方式、
金額支付損害賠償。
    事實及理由
一、本件犯罪事實及證據，除證據部分，應補充被告林萬富於本
    院準備程序及審理時之自白」，餘均引用檢察官起訴書之記
    載（如附件）。
二、按刑法竊盜罪之客體，雖僅限於動產，然電能、熱能或其他
    能量，依刑法第323 條規定，亦得成為竊盜罪之客體，是故
    ，被告以前述方式竊用台電公司之供應電力，依上開說明，
    亦應論以竊盜罪。次按所謂兇器，其種類並無限制，凡客觀
    上足以對人之生命、身體、安全構成威脅，具有危險性之兇
    器均屬之，且祇須行竊時攜帶此種具有危險性之兇器為已足
    ，並不以攜帶之初有行兇之意圖為必要（最高法院79年台上
    字第5253號判例意旨參照）。經查，被告林萬富與姓名年籍
    不詳之成年男子（下稱甲男），共犯如起訴書事實欄所示竊
    盜犯行，甲男行竊時所使用之鐵鉗1支，係金屬製造且起子
    尖端鋒利，質地堅硬，屬客觀上足對人之生命、身體造成危
    險之兇器無疑。核被告林萬富如起訴書事實欄所為，係犯刑
    法第321條第1項第3款之攜帶兇器竊盜罪。被告係基於單一
    竊電目的，在密切接近之時間內（108年11月12日前某日起
    至109年6月4日止），於起訴書所載之地點竊電使用，侵害
    同一法益，各行為之獨立性極為薄弱，依一般社會健全觀念
    ，在時間差距上，難以強行分開，在刑法評價上，以視為數
    個舉動之接續施行，合為包括之一行為予以評價，較為合理
    ，應屬接續犯，而論以一罪。被告林萬富與共犯甲男及姓名
    年籍不詳之成年女子（下稱乙女）就上開犯行有犯意聯絡及
    行為分擔，應論以共同正犯。又按刑法分則或刑法特別法中
    規定之結夥二人或三人以上之犯罪，應以在場共同實施或在
    場參與分擔實施犯罪之人為限，不包括同謀共同正犯在內。
    司法院大法官會議釋字第109 號解釋「以自己共同犯罪之意
    思，事先同謀，而由其中一部分之人實施犯罪之行為者，均
    為共同正犯」之意旨，雖明示將「同謀共同正犯」與「實施
    共同正犯」併包括於刑法總則第28條之「正犯」之中，但此
    與規定於刑法分則或刑法特別法中之結夥犯罪，其態樣並非
    一致（最高法院76年台上字第7210號刑事判例參照）。是本
    件僅被告林萬富、共犯甲男下場實施竊盜，另一名乙女僅負
    責致電與被告林萬富聯絡之人，並未在現場下手實施本件竊
    盜，有警詢及偵訊筆錄在卷可佐（見他字卷第4頁、第30頁
    ），是被告等3人就本案犯行雖有犯意聯絡，惟被告3 人並
    未同時在場實施犯罪，尚不構成刑法第321 條第1 項第4 款
    「結夥三人以上而犯之者」之加重條件，檢察官認本件構成
    犯結夥三人竊盜之加重條件，容有未洽，附此敘明。又刑事
    訴訟法第300 條所謂變更法條，係指罪名之變更而言，若僅
    同條款所列行為態樣之分，即無庸引用刑事訴訟法第300條
    變更起訴法條（最高法院106年度台上字第2660號 判決意旨
    參照），是此部分自無庸變更起訴法條，併此敘明。
三、又本案被告林萬富為如起訴書事實欄所示犯行，所竊得如附
    表所示之物品，價值非鉅，所生損害業經被告與告訴人台灣
    電力公司新竹區營業處達成和解，並分期付款賠償告訴人，
    可認遭竊對告訴人所生之損害已減輕，復被告林萬富與共犯
    甲男為如起訴書事實欄所示犯行雖有攜帶兇器行竊之事實，
    然其並行為時，被害人為台電公司且其員工並未在現場，而
    下手實施者為共犯甲男，則被告林萬富此之犯行對人身安全
    之侵害度較低，由是可徵其如起訴書事實欄所示之加重竊盜
    犯行，除如普通竊盜對告訴人造成財損外，可能衍生之其他
    危害極低，就行竊因兼具攜帶兇器致須加重刑責所應蘊之不
    法內涵及侵害法益程度而言，但止於輕微，對告訴人滋生之
    財損亦因雙方達成和解，損失業已減輕，因之，執此微情輕
    節與被告林萬富所為如事實欄所示攜帶兇器加重竊盜罪之法
    定刑相較，殊有情輕法重之憾，致本院認縱科以最低度處斷
    刑，仍嫌過重，徒生刑罰苛虐之感，參酌司法院大法官會議
    釋字第263號解釋所揭櫫「若有情輕法重之情形者，裁判時
    本有刑法第59條酌量減輕其刑規定之適用」之旨，要見被告
    林萬富就起訴書事實欄所示犯行尚具堪值憫恕之處，爰依刑
    法第59條規定，酌減被告此部分之刑。　　
四、爰以行為人之責任為基礎，審酌被告林萬富貪圖減少電費支
    出之利益，不思循正當途徑以節能省電，竟與共犯甲男與另
    一名姓名不詳之成年女子，共同以破壞電表齒輪軸及電表括
    桿，致電表失準之方式、接續竊取台電公司所供應之電流，
    損及公眾民生事業費用負擔之公平性，破壞社會治安及法律
    秩序，所竊得之電度數及金額甚鉅，所為實屬不該，然被告
    犯後坦承犯行，並與台電公司達成和解，並願賠償該公司新
    臺幣（下同）47萬1,489元，有和解書乙紙在卷可憑（見本
    院卷第49頁），足認被告有悔意，兼衡被告高中畢業之智識
    程度，現與妻子經營快炒店，因新冠病毒疫情之發生，生意
    不佳，而犯下本案，且尚有妻子、母親及2名子女待其扶養
    之生活狀況（見本院卷第44頁）等一切情狀，量處如主文所
    示之刑，並諭知易科罰金之折算標準，以示儆懲。
五、查被告未曾因故意犯罪受有期徒刑以上刑之宣告，有臺灣高
    等法院被告前案紀錄表1 份在卷足按，其因一時失慮致罹刑
    章，惟犯罪後已坦承犯行，態度良好，又其事後於偵查時已
    與台灣電力公司新竹區營業處達成和解，並履行部分賠償款
    ，已如前述，堪認被告已有悔意，告訴代理人王中逸於本院
    準備程序時，亦表示同意本院給予被告緩刑，有本院準備程
    序筆錄在卷可佐（見本院卷第37頁），是本院認其所受宣告
    之刑以暫不執行為適當，爰依刑法第74條第1項第1款之規定
    ，併予宣告緩刑3年，以勵自新。又緩刑宣告，得斟酌情形
    ，命犯罪行為人向告訴人支付相當數額之財產或非財產上之
    損害賠償，刑法第74條第2項第3款定有明文，查本件被告已
    承諾願以附表所示支付方式，賠償告訴人之損害，雙方並達
    成和解，本院為督促被告能依上開和解書履行，爰依刑法第
    74條第2項第3款規定，命被告應依附表所示之金額及履行方
    式為損害賠償。倘被告違反上開應行負擔之事項且情節重大
    ，足認原宣告之緩刑難收其預期效果，而有執行刑罰之必要
    者，依同法第75條之1第1項第4款之規定，檢察官得向本院
    聲請撤銷其緩刑之宣告，附此敘明。
六、沒收：
　㈠末查，被告林萬富就本案犯罪所得為新臺幣（下同）47萬1,4
    89元，本應依刑法第38條之1第1項前段、第3項規定沒收之
    ，並於全部或一部不能沒收或不宜執行沒收時，追徵其價額
    。惟承前所述，被告林萬富業與告訴人達成和解並全額賠償
    告訴人所受損害，如在本案另沒收被告林萬富上揭犯罪所得
    ，將使其承受過度之不利益，顯屬過苛，爰依刑法第38條之
    2第2項規定，不予宣告沒收。
  ㈡至於未扣案之鐵鉗1支，雖為共犯甲男犯本案竊盜犯行所用之
    物，惟該鐵鉗非被告林萬富所有，與沒收規定不符，爰不予
    宣告沒收。　
據上論斷，應依刑事訴訟法第273條之1第1項、第299條第1 項前
段、第310條之2、第454條第2項，判決如主文。
本案經檢察官許大偉提起公訴，檢察官孫立婷到庭執行職務。
中    華    民    國   110    年    3    月    25    日
                  刑事第七庭  法  官  華澹寧   　　　　
以上正本證明與原本無異。　　　　　　　　　　　　
如不服本判決應於收受判決後20日內向本院提出上訴書狀，並應
敘述具體理由。其未敘述上訴理由者，應於上訴期間屆滿後20日
內向本院補提理由書(均須按他造當事人之人數附繕本)「切勿逕
送上級法院」。
中    華    民    國   110    年    3    月    25    日
                              書記官  吳羽君
附表：
支付對象 應支付之金額 支付方式 台灣電力公司新竹區營業處 新臺幣47萬1,489元 。 被告願給付台灣電力公司新竹區營業處新臺幣（下同）47萬1,489 元整，給付方式為第1 期給付 1萬6,189元，第2期至第30期各給付1萬5,700元，共分30期，每期每月依台灣電力公司新竹區營業處所寄發之繳款通知書繳納，如一期逾期未給付，視為全部到期。 

附錄本案論罪科刑法條全文：
刑法第321條第1項第3款
犯前條第1項、第2項之罪而有下列情形之一者，處6月以上5年以
下有期徒刑，得併科50萬元以下罰金：
三、攜帶兇器而犯之者。

刑法第323條
電能、熱能及其他能量，關於本章之罪，以動產論。　　
（附件）
臺灣新竹地方檢察署檢察官起訴書
                                     109年度偵字第7959號
                                               第11202號
　　被　　　告　林萬富　
上列被告因竊盜案件，已經偵查終結，認應該提起公訴，茲將犯
罪事實及證據並所犯法條分敘如下：
　　　　犯罪事實
一、林萬富係址設新竹市○○○路000○000號「台西快炒」之負責人
    ，受臺灣電力股份有限公司（以下簡稱臺電公司）委託保管
    電號00-00-0000-00-0、00-00-0000-00-0、00-00-0000-00-
    0、00-00-0000-00-0、00-00-0000-00-0號瓦時計量器及其
    上封印鎖，詎為圖減少電費支出，竟共同意圖為自己不法所
    有之犯意聯絡，於民國108年11月12日前某日，接獲不知名
    成年女子佯稱：「臺電公司節電電費人員，可以改電錶幾個
    月就回本」等語，並在接獲上開電話之當天晚上，另由一名
    年籍不詳之成年男子至林萬富所經營之「台西快炒」店內，
    未經向臺電公司申請同意，即在臺電公司所加封印出租供上
    開處所使用之電錶上，以客觀上可作為兇器使用金屬置鐵鉗
    等工具，私自損壞上開電號00-00-0000-00-0、00-00-0000-
    00-0、00-00-0000-00-0、00-00-0000-00-0、00-00-0000-0
    0-0號瓦時計量器，將電錶開啟破壞該封印鎖8只後，開啟上
    開4個電錶，並將上開電錶上之齒輪撞擊彎曲，致瓦時計量
    器失效不準，再將封印鎖及瓦時計量器裝回，藉以掩飾，以
    達竊電使用之目的，足以生損害於臺電公司。嗣於109年6月
    4日為臺電公司新竹區營業處稽查員王中逸及新竹市警察局
    偵查佐楊苑青等人，會同林萬富檢查上開瓦時計量器後，始
    查獲上情。而林萬富實際竊得電量，總計10.3822KW （千瓦
    ），金額共新臺幣（下同）47萬1,489元。
二、案經臺電公司訴由新竹市警察局移送偵辦。
　　　　證據並所犯法條
一、上揭犯罪事實，業據被告林萬富坦承不諱，核與證人即臺電
    公司員工王中逸證述之情節相符，並有臺電公司用電實地調
    查書、「台西快炒」電量明細、臺電公司追償電費計費單、
    現場照片、追償電費切結和解書等在卷可稽。本件事證明確
    ，被告犯嫌堪予認定。
二、核被告林萬富所為，涉犯刑法第323條、刑法第321條第1項
    第3、4款之結夥三人持兇器竊取電能罪嫌。被告林萬富與年
    籍不詳之成年男女2人，就犯罪事實欄之犯行，有犯意聯絡
    與行為分擔，均為共同正犯。
三、依刑事訴訟法第251條第1項提起公訴。
此　  致
臺灣新竹地方法院
中　　華　　民　　國　 109　　年　　10　　月　　20　　日
                          　　檢　察　官　許大偉
本件正本證明與原本無異